【裁判字號】    97,簡上,211
【裁判日期】    980107
【裁判案由】    賭博
【裁判全文】
臺灣士林地方法院刑事判決             97年度簡上字第211號
公  訴  人  臺灣士林地方法院檢察署檢察官
上  訴  人  李世芬
即  被  告
            甲○○
            乙○○
共     同  葉海萍律師
選任辯護人
上列上訴人即被告因賭博案件，不服本院士林簡易庭民國97年5
月30日97年度士簡字第762 號第一審刑事簡易判決（臺灣士林地
方法院檢察署檢察官聲請簡易判決處刑書案號：97年度偵字第44
50號），提起上訴，本院管轄第二審之合議庭判決如下：
    主  文
原判決撤銷。
李世芬共同違反未依電子遊戲場業管理條例規定辦理營利事業登
記者，不得經營電子遊戲場業之規定，處有期徒刑伍月，如易科
罰金以新臺幣壹仟元折算壹日。
甲○○共同違反未依電子遊戲場業管理條例規定辦理營利事業登
記者，不得經營電子遊戲場業之規定，處有期徒刑貳月，如易科
罰金以新臺幣壹仟元折算壹日。
乙○○共同違反未依電子遊戲場業管理條例規定辦理營利事業登
記者，不得經營電子遊戲場業之規定，累犯，處有期徒刑肆月，
如易科罰金以新臺幣壹仟元折算壹日。
扣案電子遊戲機台「超９」伍臺、彈珠檯玖臺、賭資新臺幣仟
貳佰伍拾元、帳冊貳本、客戶名冊壹本、電玩機台鑰匙捌支、員
工打卡卡片貳張、監視錄影鏡頭參個、監視錄影螢幕壹台及照相
機壹部，均沒收之。
    事  實
一、乙○○前曾因賭博案件，經臺灣臺北地方法院於民國95年10
    月16日以95年度易字第745 號判決處有期徒刑2 月，並於96
    年2 月2 日易科罰金執行完畢。李世芬明知未依電子遊戲場
    業管理條例規定辦理營利事業登記者，不得經營設置電子遊
    戲機之營利事業，竟與甲○○及乙○○基於經營電子遊戲場
    業及與不特定之賭於賭博之共同犯意聯絡，自97年2 月14日
    起，未依規定辦理電子遊戲場業之營利事業登記，由李世芬
    在其所承租之臺北市大同區○○○路○ 段248 號2 樓之公眾
    得出入場所，擺設賭博性電子遊戲機具「超９」5 臺、彈珠
    檯9 臺於該處屋內，供不特定人把玩，並各以月薪新臺幣（
    下同）25,000元僱用甲○○、乙○○2 人負責接待賭客開分
    、洗分、兌換現金及監看監視器螢幕之工作，其賭博方式，
    「超９」以1 比5 之方式開分，最少開100 元，有500 分，
    最多1 次可押80分，最少1 次押8 分，由賭客押注後按鈕啟
    動，如機臺連成一線即可得分，再依據500 分兌換100 元之
    方式兌領現金；另彈珠檯最少開100 元，有10分，客人可自
    行按壓自己想把玩之分數，最高1 次為20分，最低1 次為1
    分，如該彈珠打入彈珠孔呈二連線以上才得分，10分即可兌
    換100 元，由甲○○、乙○○2 人依賭客所得分數兌換現金
    ，以此方式與不特定之人賭博財物。嗣於97年3 月21日晚間
    9 時30分許，為員警至上址查緝時，當場查獲，並扣得上開
    電子遊戲機具5 臺、彈珠臺9 臺（以上均含IC板）、賭資3,
    250 元、帳冊2 本、客戶名冊1 本、電玩機臺鑰匙8 支、員
    工打卡卡片2 張、監視錄影鏡頭3 個、監視錄影螢幕1 臺及
    照相機1 臺。
二、案經臺北市政府警察局大同分局報請臺灣士林地方法院檢察
    署檢察官偵查後聲請簡易判決處刑。
    理  由
一、前揭犯罪事實，業據上訴人即被告李世芬、林永修、乙○○
    於警詢、偵查及本院審理中均坦承不諱，並有臺北市政府警
    察局大同分局搜索扣押筆錄、扣押物品目錄表、查扣賭博電
    動玩具暫存保管單及查獲現場照片14張在卷可稽，且有如事
    實欄所載之物品扣案可資佐證，足徵被告等之上開自白與事
    實相符。本件事證明確，被告等之犯行洵堪認定，應予依法
    論科。
二、查被告等未依規定辦理營利事業登記而擺設上開賭博性電子
    遊戲機供人把玩之行為，係違反電子遊戲場業管理條例第15
    條之規定，應依同條例第22條之規定處斷，是其等上開所為
    ，係犯電子遊戲場業管理條例第22條之未依電子遊戲場業管
    理條例規定辦理營利事業登記而經營罪及刑法第266 條第1
    項前段之賭博罪。又被告等自擺設電子遊戲機具之日起至為
    警查獲前所為之經營行為，均屬同一經營行為之繼續進行，
    為繼續犯性質之單純一罪，仍僅成立一罪；而其等係以賭博
    性電子遊戲機與人對賭之方式經營電子遊戲場業，行為本質
    即含有反覆為同一種類事務之概念，是其等先後多次賭博行
    為，應屬集合犯之包括一罪。另被告三人間，就上開賭博及
    未依電子遊戲場業管理條例規定辦理營利事業登記而經營犯
    行間，有犯意聯絡及行為分擔，為共同正犯。又以一擺設賭
    博性電子遊戲機供人把玩行為同時觸犯數構成要件不同之罪
    名，為想像競合犯，依刑法第55條之規定，應從一重之未依
    電子遊戲場業管理條例規定辦理營利事業登記而經營罪論處
    。被告乙○○有如事實欄所載前科執行情形，此有臺灣高等
    法院被告前案紀錄表在卷可憑，其於前案有期徒刑執行完畢
    後5 年內，故意再犯有期徒刑以上之本罪，為累犯，應依法
    加重其刑。原審認被告等罪證明確，分別量處被告李世芬、
    甲○○、乙○○有期徒刑6 月、3 月、6 月，並以每日2,00
    0 元諭知易科罰金之折算標準，固非無見；然刑事審判之量
    刑，在於實現刑罰權之分配的正義，故法院對有罪之被告科
    刑，應符合罪刑相當原則，使罰當其罪，以契合人民之法律
    感情，此所以刑法第57條明定科刑時應審酌一切情狀，尤應
    注意該條所列各款情形，以為科刑輕重之標準，查本件被告
    等人於警詢、偵查及本院審理中均坦承犯行，犯後態度良好
    ，被告李世芬、乙○○為家中經濟支柱，家中父母均仰賴其
    照顧，被告林永修素行良好，並無前科紀錄，被告等人所擺
    設之電子遊戲機具為十餘臺，為警查獲之際亦僅經營一月餘
    ，且所查扣之賭資為3,250 元，是原審未予審酌上情，尚有
    未洽。是被告等人上訴意旨以原審未予審酌其等犯罪情節而
    量刑過重為由指摘原判決不當，請求撤銷更為適當合法之判
    決，為有理由，而原判決既有上開可議之處，即屬無可維持
    ，應由本院予以撤銷改判。爰審酌被告等未依規定辦理營利
    事業登記，擺設賭博性電子遊戲機與人對賭，助長社會投機
    風氣，且影響主管機關之管理，然所擺設電子遊戲機具為十
    餘臺，為警查獲之際亦僅經營一月餘，且所查扣之賭資為3,
    250 元，被告等於犯後均尚能坦承犯行，及其等品行、犯罪
    之動機、目的、手段、所生之危害及所得之利益等一切情狀
    ，分別量處如主文第二項至第四項所示之刑，並均諭知易科
    罰金之折算標準。至於扣案電子遊戲機台「超９」5 臺及彈
    珠檯9 臺（以上均含IC板），係當場賭博之器具，而扣案之
    賭資3,250 元，係屬賭檯處之財物，不問屬於犯人與否，均
    應依刑法第266 條第2 項宣告沒收之。另扣案之帳冊2 本、
    客戶名冊1 本、電玩機台鑰匙8 支、員工打卡卡片2 張、監
    視錄影鏡頭3 個、監視錄影螢幕1 台及照相機1 部，係被告
    李世芬所有供經營賭博電玩犯罪所用之物，業據被告供明在
    卷，應依刑法第38條第1 項第2 款之規定均宣告沒收。
據上論斷，應依刑事訴訟法第455 條之1 第1 項、第3 項、第36
9 條第1 項前段、第364 條、第299 條第1 項前段，電子遊戲場
業管理條例第15條、第22條，刑法第11條前段、第28條、第266
條第1 項、第2 項、第55條、第41條第1 項、第47條第1 項、第
38條第1 項第2 款，刑法施行法第1 條之1 ，判決如主文。
本案經檢察官王巧玲到庭執行職務。
中    華    民    國    98    年    1     月    7     日
                  刑事第七庭審判長法  官  劉秉鑫
                                  法  官  王美玲
                                  法  官  高雅敏
以上正本證明與原本無異。
本判決不得上訴。
                                  書記官  陳映羽
中    華    民    國    98    年    3     月    19    日
附錄本案論罪科刑法條：
刑法第266條
在公共場所或公眾得出入之場所賭博財物者，處1 千元以下罰金
。但以供人暫時娛樂之物為賭者，不在此限。
當場賭博之器具與在賭檯或兌換籌碼處之財物，不問屬於犯人與
否，沒收之。
電子遊戲場業管理條例第22條
違反第 15 條規定者，處行為人 1 年以下有期徒刑、拘役或科或
併科新台幣 50 萬元以上 250 萬元以下罰金。


司法院資訊處製作；財團法人民間司法改革基金會備份。
